【裁判字號】    97,交抗,497
【裁判日期】    970429
【裁判案由】    違反道路交通管理處罰條例
【裁判全文】
臺灣高等法院交通事件裁定            97年度交抗字第497號
抗  告  人
即受處分人  甲○○
上列抗告人因違反道路交通管理處罰條例案件，不服臺灣士林地
方法院，中華民國97年3月31日所為裁定（97年度交聲字第154號
），提起抗告，本院裁定如下：
    主  文
抗告駁回。
    理  由
一、原裁定意旨略以：本件抗告人即受處分人甲○○於民國96年
    11月8日12時7分許，將其所有車號DH-9618號自用小客車，
    停放在設有禁止臨時停車標線之台北市○○路○段214巷11號
    對面，原處分機關因認抗告人有「在禁止臨時停車處所停車
    」之違規行為，於97年1月15日以北市裁二字第裁22-AR0000
    000號裁決書，依道路交通管理處罰條例第56條第1項第1款
    規定裁處罰鍰新台幣（下同）900元，核無違誤，其聲明異
    議為無理由，應予駁回等語。
二、抗告意旨略以：抗告人自89年來都將車停放在台北市○○路
    ○ 段214巷6號，奈何該處最近被劃紅線，經請教里長表示此
    為「亂劃的紅線」。又原處分認定違規地點為台北市○○路
    ○段214巷11號對面，然該處乃巷子口，如何停車？且同市路
    巷29號前三角地區亦劃紅線，何以同一巷子有兩種開罰單制
    度，顯不公平。為此提起抗告云云。
三、經查：
(一)按道路交通安全規則第111 條第1 項第3 款規定：設有禁止
    臨時停車標誌、標線處所不得臨時停車。又汽車駕駛人在禁
    止臨時停車處所停車者，處600元以上1,200元以下罰鍰，道
    路交通管理處罰條例第56條1項第1款亦定有明文。
(二)本件抗告人坦承於上開時間，將其所有車號DH-9618 號自用
    小客車，停放在臺北市○○路○段214巷11號對面劃設禁止臨
    時停車標線處乙情不諱，並有台北市政府警察局大同分局於
    97年2月29日以北市警同分交字第09730488100號函送舉發照
    片2 幀在卷可參，堪認抗告人確實有上開違規行為無訛。雖
    抗告人以前詞置辯，然違規地點確實為台北市○○路○段214
    巷11號對面劃有禁止臨時停車標線處，且該標線係台北市交
    通管制工程處所劃設，為合法列管之標線乙情，亦有台北市
    交通管制工程處97年3月4日北市交工程字第09731022 200號
    函在卷足稽。又台北市道路交通標誌標線之設置，乃台北市
    交通管制工程處本於法令授權範圍內，基於權責對於各項行
    政措施包括道路設計、交通號誌、標誌、標線之設置與更動
    等事項，為具體裁量、規劃，俾達到道路使用效能、維持交
    通秩序及保障道路使用人往來便利與安全之行政目的，除行
    政措施明顯違法外，法院無從審查行政機關基於裁量權限所
    為標線規劃是否適當之問題。是以在上開禁止臨時停車標線
    尚未變更前，抗告人自應遵守標線之指示，不得以己身便利
    主張該標線設置不當，或以同巷道他人違規行為未遭舉發，
    作為己身違規行為免罰之理由。
(三)綜上所述，原裁定認原處分機關之裁處並無不合，駁回其異
    議，核無不當。本件抗告為無理由，應予駁回。
四、據上論斷，應依道路交通案件處理辦法第26條，刑事訴訟法
    第412條，裁定如主文。
中    華    民    國    97    年    4     月    29    日
                    交通法庭審判長法  官  呂丹玉
                                  法  官  林恆吉
                                  法  官  李麗玲
以上正本證明與原本無異。
不得再抗告。
                                  書記官  廖婷璇
中    華    民    國    97    年    4     月    30    日


司法院資訊處製作；財團法人民間司法改革基金會備份。
